# 将符合LR定义的金融资产划分为AFS属于会计政策变更吗

提问人：lichen1102 时间：2015-04-20 14:30:44
陈版，国际准则规定，初始确认时，可划分为贷款及应收款想的金融资产，但持有人在初始确认时选择将其指定为可供出售。那么，如果之前对符合LR定义的金融资产我们划分为LR，但是对于新增投资我将符合LR定义的金融资产划分为AFS，属于会计政策变更吗？

回答人：chenyiwei
不属于会计政策变更。此类指定依据的是管理层的意图，管理层意图的改变意味着这是一项不同于以往经济业务的新类型的经济业务，对此作出不同的指定和采用不同的核算模式不属于会计政策变更。

提问人：lichen1102 时间：2015-04-21 13:27:25
那如果管理层意图发生改变，我将原来划分为LR的金融资产重分类为AFS可以吗？

回答人：chenyiwei
意义不大。因为LR本来就是没有活跃市场的，就算重分类到AFS也一样不可能采用公允价值计量，而是继续保持原先的摊余成本计量结果，所以没有实际意义。